臺灣新竹地方法院刑事判決　　　　　　　　　　　　　九十一年度易字第三七七號
　　公　訴　人　臺灣新竹地方法院檢察署檢察官
　　被　　　告　辛○○
　　　　　　　　己○○
　　　　　　　　丙○○
　　　　　　　　壬○○
　　　　　　　　戊○○
　　　　　　　　乙○○
　　　　　　　　丁○○
　　　　　　　　庚○
　　　　　　　　甲○○
右列被告等因賭博案件，經檢察官提起公訴（九十一年度偵字第八五四、八五五、八
六四、八六六、八六七號），本院判決如左：
    主      文
辛○○共同連續意圖營利，聚眾賭博，處有期徒刑陸月，如易科罰金，以參佰元折算
壹日。如附表所示之物均沒收。
己○○、戊○○、丙○○、壬○○，共同連續意圖營利，聚眾賭博，各處有期徒刑伍
月，如易科罰金，均以參佰元折算壹日。如附表所示之物均沒收。
乙○○、丁○○、庚○共同連續意圖營利，聚眾賭博，各處有期徒刑肆月，如易科罰
金，均以參佰元折算壹日。如附表所示之物均沒收。
甲○○共同連續在公眾得出入之場所賭博財物，處罰金肆仟元，如易服勞役以參佰元
折算壹日。如附表所示之物均沒收。
    事      實
一、辛○○自民國八十九年十一月間起至九十一年二月五日止，連續與己○○、戊○○、沈輝清及壬○○，共同基於意圖營利供給賭博場所、聚眾賭博之概括犯意，
    由己○○提供位在新竹市○○路一九二巷九十弄十一號三樓住處之公眾得出入之
    場所為賭博場所。由辛○○以其所有之傳真機、電話作為簽選賭博號碼之工具，
    並於如附表一所示之時間、薪資雇用己○○、戊○○、丙○○及壬○○，負責接
    聽簽賭電話、收發傳真簽賭單、整理簽賭資料及收取賭資等工作，經營「六合彩
    」及「樂透彩」賭博，並聚集乙○○、丁○○、庚○、甲○○（其於未取報酬之
    前提下，幫朋友匯集簽賭資料予辛○○）及其他不特定之人簽賭，其賭博方式分
    如附表二、三、四、五所示。又乙○○、丁○○、庚○，亦與辛○○、己○○、
    戊○○、沈輝清及壬○○共同基於意圖營利供給賭博場所、聚眾賭博之概括犯意
    ，分別在如附表六所示之時、地及賭博方式，以傳真機、電話作為簽選賭博號碼
    之工具，連續經營「六合彩」及「樂透彩」賭博，並聚集不特定之人簽賭。嗣於
    九十一年二月五日下午六時二十分許，為警持搜索票於上開各址查獲，並分別扣
    得分別屬於辛○○所有供犯本案賭博罪所用傳真機十三台、防斷電器（含蓄電池
    ）一部、計算機十五台、電話機一部、賭資匯款帳號明細表一張、六合彩簽單五
    百四十三張、樂透彩簽單四十四張、賭資帳單一百八十五張、香港六合彩開獎時
    間異動單一張、各組頭代號及聯絡電話十六張、帳戶單三張、六合彩賭博登載遊
    戲玩法三張、各組頭傳真之張數統計表九張、空白賭資帳單一批；屬於乙○○所
    有供犯本案賭博罪所用簽單八張及帳單一張，屬於丁○○所有供犯本案賭博罪所
    用傳真機一台、計算機一台、六合彩手冊二本、簽單五張及錄音機一台等物；屬
    於庚○所有供犯本件賭博罪所用傳真機一台、六合彩簽單一張、錄音帶（內容為
    賭客簽賭之對話）供一捲等物，屬於甲○○所有供犯本件賭博罪所用傳真機二台
    、記事本及手抄稿一份等物。
二、案經新竹市警察局移送台灣新竹地方法院檢察署檢察官偵辦。
    理     由
一、訊據被告辛○○、己○○、丙○○、壬○○、戊○○、乙○○、庚○及甲○○，
    對於渠等分於如附表一至六所示之時、地，意圖營利供給賭博場所、聚眾賭博及
    賭博之事實，迭於警訊、偵查及本院審理中坦承不諱，且被告間互核情節相符，
    另有當場查獲之分別屬於被告辛○○所有供犯本案賭博罪所用傳真機十三台、防
    斷電器（含蓄電池）一部、計算機十五台、電話機一部、賭資匯款帳號明細表一
    張、六合彩簽單五百四十三張、樂透彩簽單四十四張、賭資帳單一百八十五張、
    香港六合彩開時間異動單一張、各組頭代號及聯絡電話十六張、帳戶單三張、
    六合彩賭博登載遊戲玩法三張、各組頭傳真之張數統計表九張、空白賭資帳單一
    批；屬於乙○○所有供犯本案賭博罪所用簽單八張及帳單一張；屬於庚○所有供
    犯本件賭博罪所用傳真機一台、六合彩簽單一張、錄音帶（內容為賭客簽賭之對
    話）一捲；屬於甲○○所有供犯本件賭博罪所用傳真機二台、記事本及手抄稿一
    份等物扣案可稽。故被告等上開自白應與真實相符，均足採信。雖被告丁○○不
    否認有於如附表所示之時、地經營賭博之事實，然矢口否認有營利之意圖，辯稱
    其並未向簽賭之人抽利云云，然查：被告丁○○意圖營利於如附表六所示之時、
    地，供給賭博場所及聚眾賭博之事實，業經被告丁○○分於警訊及偵訊自承：「
    我經營六合彩簽賭，以每支牌三元之代價傳真己○○，每期所簽賭之牌支約三百
    多支：：，每月營利約有十萬元：」、「我是辛○○的小組頭，我是透過己○○
    向辛○○簽賭，我是從九十年十月開始經營六合彩、樂透彩簽賭。是我主動向辛○○說，要當他的小組頭向他簽。」（均參台灣新竹地方法院檢察署九十一年度
    偵字八六七號偵查卷第六頁及第二十六頁）等情，此外並有丁○○所有供犯本案
    賭博罪所用傳真機一台、計算機一台、六合彩手冊二本、簽單五張及錄音機一台
    等物在案可查，是被告事後於本院訊問時翻異前詞，顯為卸責，洵無足採。本案
    事證已臻明確，被告等上開犯行均堪認定，自均應依法予以論罪科刑。
二、按提供住宅經營六合彩、樂透彩賭博，如不特定多數人均可自由進出簽賭，則該
    住宅實際已成為公眾得出入之場所，自應認係屬於公眾得出入之場所。查本案不
    特定之賭客可選擇以電話或親自至如附表一、六所示之被告辛○○、己○○、丙○○、壬○○、戊○○、乙○○、庚○及丁○○之前開住宅簽賭，核被告辛○○
    、己○○、丙○○、壬○○、戊○○、乙○○、庚○及丁○○所為均係犯刑法第
    二百六十八條之意圖營利供給賭博場所罪、意圖營利聚眾賭博罪；又被告辛○○
    、己○○、丙○○、壬○○、戊○○與賭客乙○○、庚○、甲○○及丁○○在公
    眾得出入之場所賭博財物，核其所為均係犯刑法第二百六十六條第一項前段普通
    賭博罪。被告辛○○、己○○、丙○○、壬○○、戊○○與被告乙○○間；被告
    辛○○、己○○、丙○○、壬○○、戊○○與被告庚○間；被告辛○○、己○○
    、丙○○、壬○○、戊○○與被告丁○○間，及被告甲○○與其朋友間，分就所
    犯上開賭博罪間，有犯意之聯絡及行為之分擔，均分為共同正犯。而被告己○○
    、丙○○、壬○○及戊○○所參與者，為於上開處所接受賭客簽選號碼之刑法第
    二百六十八條及第六百六十六條之構成要件行為，均應論以共同正犯。又被告辛○○、己○○、丙○○、壬○○、戊○○、乙○○、庚○、丁○○均於各該期香
    港六合彩、台灣樂透彩開獎前之多次供給聚眾賭博及與賭客對賭之行為；被告甲○○亦於各期香港六合彩、台灣樂透彩開獎前之多次賭博行為，均各係基於一個
    賭博犯意之決定，達成同一犯罪之各個舉動，均應屬法律概念之一接續行為。再
    被告辛○○、己○○、丙○○、壬○○、戊○○、乙○○、庚○及丁○○，以一
    行為觸犯上開三罪名，係基於一個賭博犯意之決定，達成其同一犯罪之各個舉動
    ，為想像競合犯，應依刑法第五十五條想像競合犯之規定，從較重之意圖營利聚
    眾賭博罪處斷。另被告辛○○、己○○、丙○○、壬○○、戊○○、乙○○、庚○、丁○○，先後依據多期六合彩經營賭博之意圖營利聚眾賭博及賭博犯行；被
    告甲○○先後多期六合彩簽賭之賭博犯行，均時間緊接，所犯構成要件相同，顯
    係基於概括之犯意而為，均為連續犯，應依刑法第五十六條規定，分別以意圖營
    利聚眾賭博一罪及賭博一罪論，並加重其刑。爰審酌被告辛○○、己○○、丙○○、壬○○、戊○○、乙○○、庚○及丁○○等分別私設賭場供人簽賭，所為敗
    壞社會風氣甚鉅、經營時間及被告甲○○犯罪之動機、所生危害暨被告等之犯罪
    後態度等一切情狀，各量處如主文所示之刑，並分別諭知易科罰金、易服勞役之
    折算標準。
三、扣案之分別屬於辛○○所有供犯本案賭博罪所用傳真機十三台、防斷電器（含蓄
    電池）一部、計算機十五台、電話機一部、賭資匯款帳號明細表一張、六合彩簽
    單五百四十三張、樂透彩簽單四十四張、賭資帳單一百八十五張、香港六合彩開
    獎時間異動單一張、各組頭代號及聯絡電話十六張、帳戶單三張、六合彩賭博登
    載遊戲玩法三張、各組頭傳真之張數統計表九張、空白賭資帳單一批；屬於乙○○所有供犯本案賭博罪所用簽單八張及帳單一張；屬於丁○○所有供犯本案賭博
    罪所用傳真機一台、計算機一台、六合彩手冊二本、簽單五張及錄音機一台等物
    ，屬於庚○所有供犯本件賭博罪所用傳真機一台、六合彩簽單一張、錄音帶（內
    容為賭客簽賭之對話）供一捲等物；屬於甲○○所有供犯本件賭博罪所用傳真機
    二台、記事本及手抄稿一份等物，分別為供被告等經營六合彩、樂透彩賭博及賭
    博犯罪所用之物，業據上開被告等自承在卷無訛，均應依刑法第三十八條第一項
    第二款規定，宣告沒收。至扣案之分屬被告辛○○所有之新竹國際商業銀行存摺
 一本（局號0000000，帳號00000000000號）、新竹市第十信
    用合作社光華分店存摺一本（帳號0000000000000號）、新竹國際
    商業銀行代收票據簿一本（帳號00000000000號）；被告丁○○所有
    之電話名冊一本；被告甲○○所有之電話答錄機等物，分係被告辛○○、丁○○
    及甲○○另供金錢調度及日常聯絡之他途使用，均非供犯罪所用及犯罪所得之物
    ，均不為沒收之諭知，附此敘明。
據上論斷，應依刑事訴訟法第二百九十九條第一項前段，刑法第二十八條、第五十六
條、第二百六十六條第一項前段、第二百六十八條、第五十五條、第四十一條第一項
前段、第四十二條第二項、第三十八條第一項第二款，罰金罰鍰提高標準條例第一條
前段、第二條，判決如主文。
本案經檢察官林佳穎到庭執行職務。
中      華      民      國      九十一    年      八     月     三十    日
                                     臺灣新竹地方法院刑事第一庭
                                         法  官    彭  淑  苑
右正本證明與原本無異。
如不服本判決，應於判決送達後十日內向本院提出上訴狀( 應附繕本 )，上訴於
臺灣高等法院。
                                    書記官    饒  興  蘭
中      華      民      國      九十一    年      八     月     三十    日
附錄本案論罪科刑法條全文：
刑法第二百六十六條
在公共場所或公眾得出入之場所賭博財物者，處一千元以下罰金。但以供人暫時娛樂
之物為賭者，不在此限。
當場賭博之器具與在賭檯或兌換籌碼處之財物，不問屬於犯人與否，沒收之。
意圖營利，供給賭博場所或聚眾賭博者，處三年以下有期徒刑，得併科三千元以下罰
金。
附表：
        被告辛○○沒收部分：辛○○所有傳真機十三台、防斷電器（含蓄電池）一
        部、計算機十五台、電話機一部、賭資匯款帳號明細表一張、六合彩簽單五
        百四十三張、樂透彩簽單四十四張、賭資帳單一百八十五張、香港六合彩開
        獎時間異動單一張、各組頭代號及聯絡電話十六張、帳戶單三張、六合彩賭
        博登載遊戲玩法三張、各組頭傳真之張數統計表九張、空白賭資帳單一批；
        乙○○所有簽單八張及帳單一張；丁○○所有傳真機一台、計算機一台、六
        合彩手冊二本、簽單五張及錄音機一台；庚○所有傳真機一台、六合彩簽單
        一張、錄音帶（內容為賭客簽賭之對話）一捲。
        被告己○○、戊○○、丙○○、壬○○沒收部分：
        辛○○所有傳真機十三台、防斷電器（含蓄電池）一部、計算機十五台、電
        話機一部、賭資匯款帳號明細表一張、六合彩簽單五百四十三張、樂透彩簽
        單四十四張、賭資帳單一百八十五張、香港六合彩開獎時間異動單一張、各
        組頭代號及聯絡電話十六張、帳戶單三張、六合彩賭博登載遊戲玩法三張、
        各組頭傳真之張數統計表九張、空白賭資帳單一批。
        被告乙○○沒收部分：
        辛○○所有傳真機十三台、防斷電器（含蓄電池）一部、計算機十五台、電
        話機一部、賭資匯款帳號明細表一張、六合彩簽單五百四十三張、樂透彩簽
        單四十四張、賭資帳單一百八十五張、香港六合彩開獎時間異動單一張、各
        組頭代號及聯絡電話十六張、帳戶單三張、六合彩賭博登載遊戲玩法三張、
        各組頭傳真之張數統計表九張、空白賭資帳單一批；乙○○所有簽單八張及
        帳單一張。
        被告丁○○沒收部分：
        辛○○所有傳真機十三台、防斷電器（含蓄電池）一部、計算機十五台、電
        話機一部、賭資匯款帳號明細表一張、六合彩簽單五百四十三張、樂透彩簽
        單四十四張、賭資帳單一百八十五張、香港六合彩開獎時間異動單一張、各
        組頭代號及聯絡電話十六張、帳戶單三張、六合彩賭博登載遊戲玩法三張、
        各組頭傳真之張數統計表九張、空白賭資帳單一批；丁○○所有傳真機一台
        、計算機一台、六合彩手冊二本、簽單五張及錄音機一台。
        被告庚○沒收部分：
        辛○○所有傳真機十三台、防斷電器（含蓄電池）一部、計算機十五台、電
        話機一部、賭資匯款帳號明細表一張、六合彩簽單五百四十三張、樂透彩簽
        單四十四張、賭資帳單一百八十五張、香港六合彩開時間異動單一張、各
        組頭代號及聯絡電話十六張、帳戶單三張、六合彩賭博登載遊戲玩法三張、
        各組頭傳真之張數統計表九張、空白賭資帳單一批；庚○所有傳真機一台、
        六合彩簽單一張、錄音帶（內容為賭客簽賭之對話）一捲。
        被告甲○○沒收部分：
        甲○○所有傳真機二台、記事本及手抄稿一份
附表一：
┌───┬────────┬───────┬──────┬───────┐
│編號  │   受僱共犯     │工作起迄時間  │   處    所 │ 薪      資   │
├───┼────────┼───────┼──────┼───────┤
│ 一   │    陳建成      │自九十年二月起│新竹市○○路│每月新台幣（下│
│      │                │至九十一年二月│一九二巷九十│同）三萬元    │
│      │                │五日被查獲時止│弄十一號三樓│              │
├───┼────────┼───────┼──────┼───────┤
│ 二   │    戊○○      │自九十年七月間│同    上    │每月二萬四仟元│
│      │                │起至上開被查獲│            │（即每次二千元│
│      │                │時止          │            │）            │
├───┼────────┼───────┼──────┼───────┤
│ 三   │    丙○○      │自九十年八、九│同    上    │每月二萬四仟元│
│      │                │月間起至上開被│            │（即每次二千元│
│      │                │查獲時止      │            │）            │
├───┼────────┼───────┼──────┼───────┤
│ 四   │    壬○○      │自九十年十月間│同  上    │每月二萬二千元│
│      │                │起至上開被查獲│            │（即每次二千元│
│      │                │時止          │            │）            │
└───┴────────┴───────┴──────┴───────┘
附表二：（賭客乙○○）
┌─────────┬─────────────────────────┐
│    港式二星      │    由賭客簽選○一至四七中之二組號碼，核對中國大  │
│（每支七十六．五元│    陸香港特區六合彩開出之號碼，若中獎，則辛○○  │
│）                │    應給付賭客每組五千二百元之彩金，若未中獎，則  │
│                  │    賭客簽注金全歸辛○○所有。                    │
├─────────┼─────────────────────────┤
│    港式三星      │    由賭客簽選○一至四七中之三組號碼，核對中國大  │
│（每支六十六．五元│    陸香港特區六合彩開出之號碼，若中獎，則辛○○  │
│）                │    應給付賭客每組五萬二千元之彩金，若未中獎，則  │
│                  │    賭客之簽注金全歸辛○○所有。            │
├─────────┼─────────────────────────┤
│    港式四星      │    由賭客簽選○一至四七中之四組號碼，核對中國大  │
│（每支六十五元）  │    陸香港特區六合彩開出之號碼，若中獎，則辛○○  │
│                  │    應給付賭客每組六十五萬元之彩金，若未中獎，則  │
│                  │    賭客之簽注金全歸辛○○所有。                  │
├─────────┼─────────────────────────┤
│    台式樂透彩    │    由賭客簽選○一至四二中之二組號碼，核對台北銀行│
│    二星          │    樂透彩開出之號碼，若中獎，則辛○○應給付賭客每│
│（每支七十九元）  │    組四千二百元之彩金，若未中獎，則賭客之簽注金全│
│                  │    歸辛○○所有。                                │
├─────────┼─────────────────────────┤
│    台式樂透彩    │    由賭客簽選○一至四二中之三組號碼，核對台北銀行│
│    三星          │    樂透彩開出之號碼，若中獎，則辛○○應給付賭客每│
│（每支六十九元）│    組三萬七千元之彩金，若未中獎，則賭客之簽注金全│
│                  │    歸辛○○所有。                                │
├─────────┼─────────────────────────┤
│    台式樂透彩    │    由賭客簽選○一至四二中之三組號碼，核對台北銀行│
│    四星          │    樂透彩開出之號碼，若中獎，則辛○○應給付賭客每│
│（每支六十九元）  │    組四十三萬元之彩金，若未中獎，則賭客之簽注金全│
│                  │    歸辛○○所有。                                │
└─────────┴─────────────────────────┘
附表三：
┌─────────┬─────────────────────────┐
│    港式二星      │    由賭客簽選○一至四七中之二組號碼，核對中國大  │
│（每支七十六元）  │    陸香港特區六合彩開出之號碼，若中獎，則辛○○  │
│                  │    應給付賭客每組五千二百元之彩金，若未中獎，則  │
│                  │    賭客簽注金全歸辛○○所有。                    │
├─────────┼─────────────────────────┤
│    港式三星      │    由賭客簽選○一至四七中之三組號碼，核對中國大  │
│（每支六十五至六十│    陸香港特區六合彩開出之號碼，若中獎，則辛○○  │
│七元)             │    應給付賭客每組五萬二千元之彩金，若未中獎，則  │
│                  │    賭客之簽注金全歸辛○○所有。                  │
└─────────┴─────────────────────────┘
附表四：（賭客庚○）
┌─────────┬─────────────────────────┐
│    港式二星      │    由賭客簽選○一至四七中之二組號碼，核對中國大  │
│（每支七十五元）  │    陸香港特區六合彩開出之號碼，若中獎，則辛○○  │
│                  │    應給付賭客每組五千二百元之彩金，若未中獎，則  │
│                  │    賭客簽注金全歸辛○○所有。                    │
├─────────┼─────────────────────────┤
│    港式三星      │    由賭客簽選○一至四七中之三組號碼，核對中國大  │
│（每支六十五元）  │    陸香港特區六合彩開出之號碼，若中獎，則辛○○  │
│                  │    應給付賭客每組五萬二千元之彩金，若未中獎，則  │
│                  │    歸辛○○所有。                                │
└─────────┴─────────────────────────┘
附表五：（賭客甲○○等人）
┌─────────┬─────────────────────────┐
│    港式二星      │    由賭客簽選○一至四七中之二組號碼，核對中國大  │
│（每支七十元）    │    陸香港特區六合彩開出之號碼，若中獎，則辛○○  │
│                  │    應給付賭客每組五千二百元之彩金，若未中獎，則  │
│                  │    賭客簽注金全歸辛○○所有。                    │
├─────────┼─────────────────────────┤
│    港式三星      │    由賭客簽選○一至四七中之三組號碼，核對中國大  │
│（每支七十元）    │    陸香港特區六合彩開出之號碼，若中獎，則辛○○  │
│                  │    應給付賭客每組五萬二千元之彩金，若未中獎，則  │
│                  │    賭客之簽注金全歸辛○○所有。    │
└─────────┴─────────────────────────┘
附表六：
┌──┬───┬────┬─────┬─────────────────┐
│    │小組頭│  時  間│ 地  點   │    方                式          │
│編號├───┴────┴─────┴─────────────────┤
│    │                     簽中可得金額                               │
├──┼───┬────┬─────┬─────────────────┤
│    │      │九十年十│新竹市竹光│六合彩賭博部分，港式二、三、四星每│
│    │      │一月某日│路二十三號│支均向不特定賭客收八十元；樂透彩賭│
│ 一 │乙○○│起至九十│之公眾得出│博部分，台式二、三星每支均向不特定│
│    │      │一年二日│入場所    │賭客收八十元，並將不特定人簽注資料│
│    │      │月五日被│          │匯整，以電話或傳真機轉向辛○○簽賭│
│    │      │查獲時止│          │下注。每支簽注以從中賺取零點五至三│
│    │      │        │          │點五元之報酬。                    │
│    ├───┴────┴─────┴─────────────────┤
│    │(1)港式二星：由賭客簽選○一至四七中之二組號碼，核對中國大陸香港特│
│    │區六合彩開出之號碼，若中獎，則辛○○應給付賭客每組五千二百元之彩│
│    │金，若未中獎，則賭客簽注金全歸辛○○所有；(2)港式三星：由賭客簽選│
│    │○一至四七中之三組號碼，核對中國大陸香港特區六合彩開出之號碼，若│
│    │中獎，則辛○○應給付賭客每組五萬二千元之彩金，若未中獎，則賭客之│
│    │簽注金全歸辛○○所有；(3)港式四星：由賭客簽選○一至四七中之四組號│
│    │碼，核對中國大陸香港特區六合彩開出之號碼，若中獎，則辛○○應給付│
│    │賭客每組六十五萬元之彩金，若未中獎，則賭客之簽注金全歸辛○○所有│
│    │；(4)台式樂透彩二星：由賭客簽選○一至四二中之二組號碼，核對台北銀│
│    │行樂透彩開出之號碼，若中獎，則辛○○應給付賭客每組四千二百元之彩│
│    │金，若未中獎，則賭客之簽注金全歸辛○○所有；(5)台式樂透彩三星：由│
│    │賭客簽選○一至四二中之三組號碼，核對台北銀行樂透彩開出之號碼，若│
│    │中獎，則辛○○應給付賭客每組三萬七千元之彩金，若未中獎，則賭客之│
│    │簽注金全歸辛○○所有；(6)台式樂透彩三星：由賭客簽選○一至四二中之│
│    │三組號碼，核對台北銀行樂透彩開出之號碼，若中獎，則辛○○應給付賭│
│    │客每組四十三萬元之彩金，若未中獎，則賭客之簽注金全歸辛○○所有。│
├──┼───┬────┬─────┬─────────────────┤
│    │      │自九十年│新竹市光復│經營六合彩賭博，港式二、三星每支均│
│    │      │十月間某│路一段三三│向不特定賭客收八十元再將不特定人簽│
│ 二 │      │日起至九│三號八樓之│注資料匯整，以電話或傳真機轉向楊旗│
│    │丁○○│十一年二│二住處之公│來簽賭下注。每支簽注以從中賺取三元│
│    │      │日月五日│眾得出入場│之報酬                            │
│    │      │被查獲時│所        │                                  │
│    │      │止      │          │                                  │
│    ├───┴────┴─────┴─────────────────┤
│    │(1)港式二星：由賭客簽選○一至四七中之二組號碼，核對中國大陸香    │
│    │港特區六合彩開出之號碼，若中獎，則辛○○應給付賭客每組五千二    │
│    │百元之彩金，若未中獎，則賭客簽注金全歸辛○○所有；(2)港式三星    │
│    │：由賭客簽選○一至四七中之三組號碼，核對中國大陸香港特區六合    │
│    │彩開出之號碼，若中獎，則辛○○應給付賭客每組五萬二千元之彩金    │
│    │，若未中獎，則賭客之簽注金全歸辛○○所有。                      │
├──┼───┬────┬─────┬─────────────────┤
│    │      │自九十年│新竹市西大│經營六合彩賭博，港式二、三星每支分│
│    │      │十一月間│路六四三巷│別向不特定賭客收七十七元、七十六元│
│ 三 │      │某日起至│五十號住處│，再將不特定人簽注資料匯整，以電話│
│    │庚  ○│九十一年│之公眾得出│或傳真機轉向辛○○簽賭下注。      │
│    │      │二日月五│入場所    │每支簽注以從中賺取一元之報酬      │
│    │      │日被查獲│          │                                  │
│    │      │時止    │          │                                  │
├──┼───┴────┴─────┴─────────────────┤
│    │(1)港式二星：由賭客簽選○一至四七中之二組號碼，核對中國大陸香    │
│    │港特區六合彩開出之號碼，若中獎，則辛○○應給付賭客每組五千二百  │
│    │元之彩金，若未中獎，則賭客簽注金全歸辛○○所有；(2)港式三星：由  │
│    │賭客簽選○一至四七中之三組號碼，核對中國大陸香港特區六合彩開    │
│    │出之號碼，若中獎，則辛○○應給付賭客每組五萬二千元之彩金，若未  │
│    │中獎，則賭客之簽注金全歸辛○○所有。                            │
└──┴────────────────────────────────┘
